【裁判字號】    90,訴,2096
【裁判日期】    901231
【裁判案由】    毒品危害防制條例
【裁判全文】
臺灣板橋地方法院刑事判決                          九十年度訴字第二九六號
    公  訴  人  臺灣板橋地方法院檢察署檢察官
    被      告  甲○○
右列被告因毒品危害防制條例案件，經檢察官提起公訴（九十年度毒偵字第三四四四
號），本院判決如左：
    主  文
甲○○施用第一級毒品，處有期徒刑柒月。扣案之第一級毒品海洛因貳包（淨重合計
零點壹公克）應沒收銷燬之。又連續施用第二級毒品，處有期徒刑肆月。扣案之含第
二級毒品安非他命殘渣袋伍個內之第二級毒品安非他命殘渣均應沒收銷燬之，含第二
級毒品安非他命殘渣袋伍個、吸食器壹組均沒收。應執行有期徒刑拾月。扣案之第一
級毒品海洛因貳包（淨重合計零點壹公克）、含第二級毒品安非他命殘渣袋伍個內之
第二級毒品安非他命殘渣均應沒收銷燬之，含第二級毒品安非他命殘渣袋伍個、吸食
器壹組均沒收。
    事  實
一、甲○○前曾有多次非行，曾於民國八十七年間因犯強盜、傷害等非行，分別經本
    院八十七年度少護字第一六七二號、八十七年度少護字第一七四四號裁定令入感
    化教育處所施以感化教育，於八十九年間免除繼續執行感化教育；復於九十年間
    因施用第二級毒品安非他命案件，經本院九十年毒聲字第一九三○號裁定應送勒
    戒處所觀察、勒戒後，認無繼續施用毒品之傾向，由臺灣板橋地方法院檢察署檢
    察官於九十年六月二十九日以九十年度毒偵字第三二五號、第一四二四號為不起
    訴處分確定；詎甲○○於前開不起訴處分後之五年內，又基於施用第二級毒品安
    非他命之概括犯意，自九十年七月十三日（起訴書繕為前次出所後）起至九十年
    八月二十日下午二時許（起訴書漏載下午二時許，應予補充）止，在臺北縣板橋
    市○○街二九一號四樓其居處，以將第二級毒品安非他命置入吸食器內點火燒烤
    後產生煙霧氣體後吸入之方式，連續施用安非他命多次，平均約每二天施用一次
    ；復於九十年八月二十二日上午十一時許（起訴書繕為九十年八月二十三日（誤
    繕為二十日）為警採集尿前二十四小時內之某時），在上址（起訴書繕為不詳地
    點），以將第一級毒品海洛因攙入香煙內點火燃燒產生煙霧氣體後吸入之方式，
    施用第一級毒品海洛因一次。嗣於九十年八月二十三日凌晨四時許，經警循線在
    臺北縣板橋市○○街二九一號四樓為警查獲，扣得甲○○所有海洛因二包（毛重
    合計零點二公克，淨重合計零點一公克）及含安非他命殘渣之殘渣袋五個，及其
    所有供其施用第二級毒品安非他命所用之吸食器一組。經本院於九十年八月二十
    四日以九十年度毒聲字第三五二七號裁定應送勒戒所觀察、勒戒，有繼續施用毒
    品傾向，於九十年九月二十四日以九十年度毒聲字第三八五六號裁定令入戒治處
    所施以強制戒治一年，現於臺灣臺北監獄附設戒治所實施強制戒治中。
二、案經臺北縣警察局中和分局報請臺灣板橋地方法院檢察署檢察官偵查起訴。
    理  由
一、右揭事實，業據被告甲○○於本院審理時坦承不諱，復有其所有海洛因二包（毛
    重合計零點二公克，淨重合計零點一公克）及含安非他命殘渣之殘渣袋五個，及
    其所有供其施用第二級毒品安非他命所用之吸食器一組扣案足資佐證，又被告於
    九十年八月二十三日為警查獲後進行採集尿液檢體，經昭信科技顧問股份有限公
    司以酵素免疫分析法、ＧＣ＼ＭＳ氣相層析＼質譜儀法檢驗，其結果呈現海洛因
    代謝物嗎啡及甲基安非他命陽性反應，此有該公司九十年九月十日濫用藥物陽性
    檢體檢驗報告書一紙在卷可徵；被告於九十年間因施用第二級毒品安非他命案件
    ，經本院九十年毒聲字第一九三○號裁定應送勒戒處所觀察、勒戒後，認無繼續
    施用毒品之傾向，由臺灣板橋地方法院檢察署檢察官於九十年六月二十九日以九
    十年度毒偵字第三二五號、第一四二四號為不起訴處分確定；本件查獲後，經本
    院於九十年八月二十四日以九十年度毒聲字第三五二七號裁定應送勒戒所觀察、
    勒戒，有繼續施用毒品傾向，於九十年九月二十四日以九十年度毒聲字第三八五
    六號裁定令入戒治處所施以強制戒治一年，現於臺灣臺北監獄附設戒治所實施強
    制戒治中，有臺灣高等法院檢察署刑案紀錄簡覆表、臺灣高等法院被告全國前案
    紀錄表、臺灣板橋地方法院檢察署刑案資料查註紀錄表、臺灣板橋地方法院檢察
    署檢察官九十年度毒偵字第三二五號、第一四二四號不起訴處分書、臺灣臺北看
    守附設勒戒處所有無施用毒品傾向證明書在卷可按，足認被告於五年內再犯施用
    第一、二級毒品罪，經觀察、勒戒後，仍有繼續施用毒品傾向，事證明確，被告
    犯行堪以認定。
二、按毒品危害防制條例業於八十六年十月三十日經立法院三讀通過，經總統於八十
    七年五月二十日公布施行，自同年月二十二日起生效，該條例已將海洛因、安非
    他命分別列為第一、二級毒品管制，自不得非法製造、運輸、販賣、轉讓、施用
    或持有，被告違反此項規定，施用第一級毒品海洛因及第二級毒品安非他命之行
    為，核係觸犯同條例第十條第一項之施用第一級毒品罪及同條第二項之施用第二
    級毒品罪。又被告持有海洛因及安非他命之低度行為，應為其施用之高度行為所
    吸收，均不另論罪。再被告先後多次施用安非他命之犯行，時間緊接，所犯又係
    構成犯罪要件相同之罪名，顯係基於概括犯意為之，為連續犯，應依刑法第五十
    六條規定以一罪論，並加重其刑。又被告所犯上開二罪間，犯意各別，行為互殊
    ，應分論併罰。爰審酌被告前已有數次非行，素行已非良善，其前已因施用安非
    他命而送勒戒處所觀察、勒戒，猶不思戒解革除惡習，仍一再施用第二級毒品安
    非他命，並施用第一級毒品海洛因，施用海洛因、安非他命戕害身心、害人害己
    ，惡性非輕，惟犯罪後坦承犯行，態度尚佳，及被告之智識程度、犯罪之動機、
    目的、手段．．．等一切情狀，各量處如主文所示之刑，並定其應執行之刑，以
    示懲儆。
三、扣案之第一級毒品海洛因二包（淨重合計零點一公克）、含第二級毒品安非他命
    殘渣袋五個內之第二級毒品安非他命殘渣係查獲之毒品，屬毒品危害防制條例所
    定之違禁物，爰依同條例第十八條第一項前段規定，不問屬於犯人與否，均沒收
    銷燬之。另扣案之含第二級毒品安非他命殘渣袋伍個、吸食器壹組，均係被告所
    有供其為本件犯罪所用之物，業據被告於警訊及本院審理中供述在卷，爰依刑法
    第三十八條第一項第二款之規定予以宣告沒收。
據上論斷，應依刑事訴訟法第二百九十九條第一項，毒品危害防制條例第十條第一項
、第二項、第十八條第一項前段，刑法第十一條前段、第五十六條、第三十八條第一
項第二款、第五十一條第五款、第九款，判決如主文。
本案經檢察官侯靜雯到庭執行職務。
中      華      民      國    九十      年     十二     月    三十一    日
                                  臺灣板橋地方法院刑事第五庭
                                          法  官  鍾  啟  煌
右正本證明與原本無異。
如不服本判決，應於判決送達後十日內向本院提出上訴狀（應附繕本）。
                                          書記官  廖  婷  璇
中      華      民      國    九十      年     十二     月    三十一    日
附錄本案論罪科刑法條全文：
毒品危害防制條例第十條：
施用第一級毒品者，處六月以上五年以下有期徒刑。
施用第二級毒品者，處三年以下有期徒刑。


司法院資訊處製作；財團法人民間司法改革基金會備份。
